臺灣臺南地方法院民事裁定
110年度家調裁字第147號
聲  請  人  甲○○  
相  對  人  乙○○    
上列當事人間請求確認親子關係不存在事件，本院裁定如下：
    主  文
確認聲請人與相對人間之親子關係不存在。
程序費用由相對人負擔。
    理  由
一、按本件確認親子關係不存在事件屬當事人不得處分之事項，
    但兩造前經血緣鑑定，對於醫療機構出具之血緣鑑定報告書
    檢驗結果真正性不爭執，並依家事事件法第33條規定，合意
    聲請本院裁定終結，自應由本院依前揭規定而為裁定。
二、次按就法律所定親子或收養關係有爭執，而有即受確認判決
    之法律上利益者，得提起確認親子或收養關係存在或不存在
    之訴，為家事事件法第67條第1項所明定。蓋親子關係存否
    ，乃以事實上血緣為基礎，且涉及兩造間之父母子女地位是
    否存在，不只影響雙方之身分，關於雙方因該身分而產生之
    法律關係亦將隨之變動。再者戶籍登記事項，係因當事人申
    報錯誤所致者，為更正戶籍上之記載，依戶籍法施行細則第
    16條第6款之規定，當事人可憑涉及事證確認之法院確定裁
    判、檢察官不起訴處分書、緩起訴處分書，或國內公證人之
    公、認證書等，向戶政事務所申請更正登記。本件聲請人之
    戶籍資料上載明相對人為其父親，兩造間已發生法律上之親
    子關係，現聲請人否認兩造間之血緣關係存在，顯足影響兩
    造間私法上親屬、扶養、繼承等身分關係之存否，而使聲請
    人前開主張之法律上地位有受侵害之危險，此不安狀態，法
    院得以判決加以除去，揆諸首揭說明，應認聲請人提起本件
    訴訟有即受確認判決之法律上利益。
三、本件聲請意旨略以：聲請人母親與相對人於民國84年2月26
    日結婚，嗣後於84年11月17日離婚。相對人不是聲請人親生
    父親，聲請人都與聲請人母親一起生活，沒有跟相對人拿過
    任何一筆費用，兩造一起去做親子鑑定，鑑定結果確定沒有
    親子關係。爰依法提起確認親子關係不存在之訴等語。
四、經查：
（一）聲請人主張相對人登記為其父親，但聲請人與相對人間並
      無親子血緣關係之事實，業據聲請人提出戶籍謄本及博微
      生物科技股份有限公司DNA基因圖譜型別分析報告書各1件
      為證，經核閱該報告記載「13個基因座之基因型別不相符
      ，所以乙○○與甲○○間排除一親等直系親緣關係。」等語，
      足認聲請人主張之上開事實為真實。
（二）兩造復於調解期日製作合意程序筆錄，對於上開血緣鑑定
      報告書之檢驗結果真正性、聲請人非聲請人母親自相對人
      受胎之事實、聲請人於110年7月12日始知悉聲請人非聲請
      人母親自相對人受胎等事實均不爭執，有本院合意程序筆
      錄存卷可查。
（三）綜上所述，聲請人主張其與相對人間並無血緣關係之事實
      ，應屬真實可採。從而，聲請人請求確認聲請人與相對人
      間之親子關係不存在，為有理由，應予准許。
五、依家事事件法第33條第1項、第51條、民事訴訟法第78條、
    第87條第1項，裁定如主文。
中　　華　　民　　國　　110 　年　　12　　月　　20　　日
                  家事法庭    法  官  楊佳祥
以上正本係照原本作成。
如對本裁定抗告須於裁定送達後10日內向本院提出抗告狀。
中　　華　　民　　國　　110 　年　　12　　月　　20　　日
                              書記官  許哲萍